**Retrospective 2022-12-01**

*Stage 1*

!(https://gitlab.web.fh-kufstein.ac.at/pp-emergo/pp-lorapos/-/raw/main/docs/images/1.PNG)

Das Team hat die Erwartungen und Hffnungen bezüglich der Retrospektive geäußert.

*Stage 2*

!(https://gitlab.web.fh-kufstein.ac.at/pp-emergo/pp-lorapos/-/raw/main/docs/images/2.PNG)

Diese Phase dient dazu, die Bereiche im Projekt zu identifizieren, die aktuell gut laufen oder Verbesserungen brauchen. Jeder Teammidglied (TM) hatte 10 min Zeit, um die Gedanken zu folgenden Punkten aufzuschreiben:
- was ist unser nächstes Ziel
- was siend die Hindernisse, die wir aktuell haben
- welche Prozesse laufen gut
- welche Prozesse laufen schlecht

Nach der Vorstellungsrunde wurden die einzelne Punten nach Möglichkeit geclustert und  die TM haben abgestimmt, welche Punkte sie in der nächsten Phase besprechen möchten. Die mesiten haben für die mangelnde Kommunikation mit der Projektleitung und Informationsfluss innerhalb des Teams abgestimmt. Insgesamt haben die TM die Unzufriedenheit mit der Behandlung seitens PL geäußert und die mangelnde Wertschätzung des geschaffenen Fortschritts.

*Stage 3*

!(https://gitlab.web.fh-kufstein.ac.at/pp-emergo/pp-lorapos/-/raw/main/docs/images/3-2.PNG)

In dieser Phase wurden die konkreten Schritte generiert, die für die Verbesserung der schmerzpunkten aus Stage 2 eingesetzt werden können.

Folgende Vorschläge wurden gemacht:

| Action      | Motivation | Reminder |
| ----------- | ---------- | -------- |
| Für JourFixe wird eine Agenda vorbereitet | Mehr Produktivität und Struktur in der Sprint Reviews | Wöchentliche Wiederholung |
| Wiki Seite für die Übersicht der Projektinhalte | Single Points of Truth: wo befinden sich Modelle, Daten, was wird wo entwickelt | Struktur für Wiki Seite erstellen und allen Teilgruppen sie ausfüllen lassen mit ihren relevante Informationen |
| Ein Teams-Channel erstellen mit L. Huber und F. Knoll | Die Projektleitung in die Kommunikation inkludieren. Den Last von PO zu entnehmen, besserer Übersicht innerhalb des Teams über die externen Inputs | Der Channel im kommenden Sprint erstellen |
| Für die Neuanfeorderungen seitens PL wird ein Template erstellt | Wenn PL eine Veränderung des bestehenden Software oder die neuen Features anfordert, muss ein Issue in bestimmter Form erstellt werden, damit alle Informationen am Anfang vorliegen und nicht nach der Implementierung erst nachgeholt werden | Der Template wird im nächsten Sprint Review vorgestellt |

*Stage 4*

!(https://gitlab.web.fh-kufstein.ac.at/pp-emergo/pp-lorapos/-/raw/main/docs/images/5.PNG)

Als Abschluß haben die TM ihren positiven Erkennnissen aus der Retro zusammengefasst
